臺灣臺中地方法院民事判決　九十一年度重訴字第一二一號
　　原　　　告　中國國際商業銀行股份有限公司北台中分公司
　　法定代理人　丁○○
　　訴訟代理人　甲○○
　　法定代理人　乙○○
　　被　　　告　戊○○
右當事人間請求清償借款事件，本院判決如左：
    主      文
被告應連帶給付原告新台幣柒佰萬元，及自民國九十年十一月二十一日起至清償日止
，按年息百分之八點五二計算之利息，並自民國九十年十二月二十二日起至清償日止
，其逾期在六個月內者，按上開利率百分之十計算；逾期六個月以上者，按上開利率
百分之二十計算之違約金。
訴訟費用由被告連帶負擔。
    事      實
甲、原告方面：
一、聲明：如主文所示。
二、陳述：被告鑫輪造機廠股份限公司（下簡稱鑫輪公司）於民國（下同）九十年一
    月十八日，邀同被告戊○○及訴外人丙○○為連帶保證人，向原告借用新台幣（
    下同）柒佰萬元，約定借款期間至九十一年一月十八日到期，利息按年息百分之
    八點五二計付，應按月繳付本息，如有違約，其違約金自逾期日起算，如逾期清
    償在六個月以內者，按上開利率百分之十，超過六個月者，按上開利率百分之二
    十計付違約金。且約定借款期間，如有一次分期給付未履行，即喪失期限利益。
    詎被告鑫輪公司自九十年十一月二十一日起，即未償付利息，經原告屢向被告鑫
    輪公司催討，均置之不理，視同全部到期，且其借款亦於九十一年一月十八日到
    期，亦未依約償還；另被告戊○○為本件債務之連帶保證人，依法自應負連帶清
    償責任，為此提起本件訴訟，請求被告連帶給付如主文所示之本金、利息及違約
    金。
三、證據：提出授信約定書、綜合信約定書、連帶保證書各一份、借款支用書一份、
    催告通知一份、放款明細號戶帳及應收利息一份為證。
乙、被告部分：
一、聲明：駁回原告之訴。
二、陳述：就積欠原告借款一節並不爭執，惟現在沒有錢，所以無法清償。
    理      由
一、本件原告主張前述被告鑫輪公司以被告戊○○、訴外人丙○○為連帶保證人，向
    原告借款成立消費借貸契約及連帶保證契約，惟被告鑫輪公司到期未還之事實，
    為被告鑫輪公司之法定代理人乙○○及被告戊○○到庭所不爭執，且有原告所提
    授信約定書、綜合信約定書、連帶保證書、借款支用書、催告通知、放款明細號
    戶帳及應收利息各一份在卷可參，經查核屬實，是本件原告主張之事實，自堪信
    為真實。
二、按借用人應於約定期限內，返還與其所借用物種類、品質、數量相同之物。又稱
    保證者，謂當事人約定，一方於他方之債務人不履行債務時，由其代負履行責任
    之契約；再按保證債務，除契約另有訂定外，包括主債務之利息、違約金、損害
    賠償及其他從屬於主債務之負擔；末按連帶債務之債權人，得對債務人中之一人
    或數人或全體，同時或先後請求全部或一部之給付，民法第四百七十八條、第七
    百三十九條、第七百四十條及第二百七十三條第一項分別定有明文。本件原告主
    張被告鑫輪公司以被告戊○○為連帶保證人，向其借款，未依約清償，已如前述
    ，則主債務人之被告鑫輪公司與連帶保證人之被告戊○○自應負同一清償之責。
    從而，原告依消費借貸契約之借用物返還請求權及連帶保證契約之法律關係，請
    求被告應連帶給付原告柒佰萬元，及自民國九十年十一月二十一日起至清償日止
    ，按年息百分之八點五二計算之利息，並自民國九十年十二月二十二日起至清償
    日止，其逾期在六個月內者，按上開利率百分之十計算；逾期六個月以上者，按
    上開利率百分之二十計算之違約金，為有理由，應予准許。
三、據上論結，原告之訴為有理由，依民事訴訟法八十五條第二項，判決如主文。
中　　　華　　　民　　　國　　九十一　年　　　三　　　月　　　十五　　　日
　　　　　　　　　　　　　　　　　　　臺灣臺中地方法院民事第三庭
　　　　　　　　　　　　　　　　　　　　　法　　　官　王　金　洲
右為正本係照原本作成。
如對本判決上訴，須於判決送達後二十日內向本院提出上訴狀（須附繕本）。
中　　　華　　　民　　　國　　九十一　年　　　三　　　月　　　十五　　　日
                                          法院書記官
